臺灣高雄地方法院交通事件裁定　　　　　　　　　　　　九十年度交聲字第四二號
　　原處分機關　高雄巿交通事件裁決所
　　異　議　人　甲○○
右列異議人因違反道路交通管理處罰條例案件，對於高雄市交通事件裁決所九十年八
月三十日所為之處分（原處分：高市交裁字第裁三二—Ｂ00000000號），聲
明異議，本院裁定如左：
    主  文
異議駁回。
    理  由
一、異議意旨略以：異議人於民國九十年八月三十日，收受高雄市交通事件裁決所之
    裁決書（高市交裁字第裁三二—Ｂ00000000號），內容係載明，異議人
    有於九十年七月七日二十一時四十分，在高雄市○○○路上，因為未領有駕駛執
    照駕駛機車及二輛以上汽車共同在道路上以危險方式駕駛等違規行為，經高雄市
    政府警察局鹽埕分局員警開單舉發（高市警刑字第Ｂ00000000號），嗣
    異議人之父陳敏崑知悉上情後，向高雄市政府警察局鹽埕分局提出陳情，然不被
    接受，且經高雄巿交通事件裁決所於九十年八月三十日，裁決異議人因有前述二
    項違規事實，應科處罰鍰新台幣（下同）九萬九千六百元及吊銷駕駛執照，惟異
    議人認為，異議人於案發當日並無飆車之行為，其於警局中承認係因當時心生恐
    懼，為求迅速離開警局始承認有飆車，且依道路交通管理處罰條例第二十一條第
    一項第一款規定，未領有駕駛執照駕車者，處六千元以上一萬二千元以下罰鍰，
    另依同條例第四十三條第三項規定，二輛以上汽車共同在道路競駛、競技者，處
    汽車駕駛人三萬元以上九萬元以下罰鍰，並當場禁止其駕駛及吊銷其駕駛執照，
    而依一般慣例，裁決所係以最低額為處分之標準，然前述裁決書之處分，係科處
    九萬九千六百元及吊銷駕駛執照，顯係以法條所規定之最高額為之，其係依據如
    何之標準？另前揭法條規定之目的均係為維護道路交通安全，其處罰之性質及目
    的相同，故異議人僅係一行為而觸法，裁決所卻同時以二罪名處罰異議人，顯有
    違反一事不二罰原則，異議人為此聲明異議等語。
二、經查，異議人有於九十年七月七日二十一時四十分，在高雄市○○○路上，未領
    有駕駛執照，而駕駛車牌號碼ＪＴＹ—九五七號機車一部，及騎乘該部機車與多
    部機車在快車道飆速行駛等違規行為，嗣經警方圍捕而查獲，並經高雄市政府警
    察局鹽埕分局五福四路派出所員警，開單舉發異議人有未領有駕駛執照駕駛機車
    及二輛以上汽車共同在道路上以危險方式駕駛（即多數人聚眾競馳、共同壅塞道
    路、超速、闖紅燈等飆車行為）等違規行為之事實，有高雄市政府警察局舉發違
    反道路交通管理事件通知單及高雄市政府警察局執行交通稽查專案勤務逮捕現行
    犯簡易移辦單各一紙在卷可查，且經本院調閱異議人於案發當日，在高雄市政府
    警察局鹽埕分局五福四路派出所制作涉嫌公共危險等案件之偵訊調查筆錄，異議
    人於警訊中已對前揭時地其確有無照駕駛及飆車等行為，均坦承不諱且供述甚詳
    ，警員亦已讓異議人通知其父陳敏崑到場，是前揭警訊筆錄均依法而為，自堪採
    信，且異議人亦因本案移送台灣高雄少年法院審理結果，經台灣高雄少年法院於
    九十年七月十九日，以九十年度少護字第九二九號裁定判處異議人應予訓誡並予
    以假日生活輔導，此有台灣高等法院被告全國前案紀錄表一紙，及卷附之台灣高
    雄少年法院九十年度少護字第九二九號案件宣示筆錄等資料在卷可查，異議人雖
    辯稱：伊因當時心生恐懼始承認云云，僅係空言否認，不足採信，是異議人有前
    揭無照駕駛及飆車競駛等違規行為，應可認定。次查，本件經警方開單舉發後，
    命異議人應到案之日期為九十年八月七日，惟異議人並未到案說明，且亦未至高
    雄市交通事件裁決所聽候裁決，而係由異議人之父陳敏崑於九十年八月三十日至
    高雄市交通事件裁決所聲明不服，經高雄市交通事件裁決所依違反道路交通管理
    事件統一裁罰標準及處理細則第四十一條第四項及第四十四條之規定，開具前述
    裁決書逕行裁決，而依違反道路交通管理事件統一裁罰標準表所規定，異議人所
    觸犯前述無照駕駛及飆車競駛等違規行為，因異議人未到案而由裁決所逕行裁決
    時，應分別科處罰鍰九千六百元及九萬元，故本案處分機關分別依據道路交通管
    理處罰條例第二十一條第一項第一款及第四十三條第三項規定，合併科處異議人
    罰鍰九萬九千六百元及吊銷駕駛執照，均未違反法律規定，並無不當。末查，異
    議人雖認為本案有違反一事不二罰原則，並爰引大法官會議釋字第三百三十七號
    及第五百零三號解釋為依據，惟查，前揭二則大法官會議解釋係針對稅務行政而
    為，與本案異議人係違反道路交通管理處罰條例之交通違規行政罰並無關連，且
    前揭條例所處罰之無照駕駛係為根本避免未通過考試之人可駕駛機車而造成自身
    及其他用路人之危險而予以處罰，另飆車競駛之處罰則係針對時下於週末假日時
    ，時常有飆車族在夜晚聚眾飆車且任意傷害路人或汽機車等嚴重危害社會治安之
    行為而予以重罰，故前揭二項罰則處罰之目的及行為態樣均不相同，此有何違反
    一事不再理原則可言？是綜上所述，本案原處分機關前揭裁決係依法而為，並無
    不當，本件異議為無理由，應予駁回。
三、據上論斷，應依道路交通案件處理法第十九條，裁定如主文。
中      華      民      國      九十一      年    三    月      八      日
                                       臺灣高雄地方法院交通法庭
                                                   法  官 呂憲雄
右正本證明與原本無異。
如不服本裁定，應於裁定送達後五日內，向本院提出抗告狀。
                                                   書記官 林麗文
中      華      民      國      九十一      年    三    月      十二    日
